# 上市公司报告中关联租赁情况如何披露

提问人：Szx93082611 时间：2022-03-28 11:59:19
请教陈版主，公司向关联方租赁的房屋，新准则下如何在报告中披露关联租赁情况，是按照使用权资产折旧金额加上租赁负债对应财务费用金额吗，是否还需要单独披露租赁负债余额？

回答人：chenyiwei
目前对此无统一规定，各种做法均有，例如以【使用权资产折旧+租赁负债相关利息支出】作为租赁费用披露，或者参照分期付款购买固定资产的做法，在租赁新开始的当年度披露使用权资产的初始计量金额等。
租赁负债余额是关联方往来余额的一部分，不论对关联方租赁交易如何披露，租赁负债余额都是应当披露的。